# 求助个税手续费返还的问题

提问人：wx_623edc323af4 时间：2022-04-05 11:12:51
陈版主您好！
对于个税手续费返还，不属于政府补助，现在应该是比较公认的了，因为不属于无偿从政府取得而是为政府代扣代缴的一项服务。
但是根据《企业会计准则第 30 号——财务报表列报》，又明确了手续费返还计入“其他收益”。
那个税手续费返还到底披露在哪？我看大部分其他收益披露都只有“与资产相关的政府补助”和“与收益相关的政府补助”，没有其他地方塞了

回答人：chenyiwei
个税手续费返还不属于政府补助，但列报在其他收益。在附注披露中应在“与资产相关的政府补助”和“与收益相关的政府补助”之外单列“其他”明细项目。
事实上，其他收益的核算范围早已不限于政府补助。债务重组中债务人以非金融资产抵债的相关损益也是列入其他收益。